【裁判字號】    95,訴,2104
【裁判日期】    951117
【裁判案由】    強盜
【裁判全文】
臺灣板橋地方法院刑事判決              95年度訴字第2104號
公  訴  人  臺灣板橋地方法院檢察署檢察官
被      告  丁○○
選任辯護人  邱群傑律師（法律扶助基金會）
上列被告因強盜案件，經檢察官提起公訴（95年度偵字第15417
號），本院判決如下：
    主  文
丁○○攜帶兇器、於夜間侵入住宅竊盜，因防護贓物、脫免逮捕
，當場施以強暴，處有期徒刑柒年貳月。扣案之千斤頂壹個、老
虎鉗壹支、螺絲起子貳支、水管鉗壹個、管子鉗壹個、斜口鉗壹
個、帆布壹張、手套壹副均沒收。
    事  實
一、丁○○與成年之乙○○（經傳喚、拘提未到，另結），基於
    意圖自己不法所有之犯意連絡，於民國95年6 月25日凌晨4
    時30分許之夜間，由乙○○攜帶其所有客觀上可供兇器使用
    之千斤頂1 個、老虎鉗1 支、螺絲起子2 支、水管鉗1 個、
    管子鉗1 個、斜口鉗1 個，以及帆布1 張、手套1 副，與丁○○分乘機車至臺北縣板橋市○○路81號「運來彩券行」前
    ，先由乙○○持螺絲起子將前揭房屋之鐵門扳開些許，繼經
    丁○○將上述鐵門撬開至人身可以進入之縫隙後（查無鐵門
    已因丁○○、乙○○等人之撬開行為已達毀壞之程度），即
    由乙○○在外把風，丁○○則持螺絲起子進入上址即甲○○
    、丙○○之住宅內行竊（無故侵入住宅部分，未據提出告訴
    ），而丁○○遂並持螺絲起子撬開屋內抽屜，並將竊得之硬
    幣約新臺幣（下同）10,000元經由鐵門門縫遞交予屋外之乙○○，嗣於丁○○欲再將另竊得之7,500元紙鈔交予屋外乙○○之際，即為屋內房間熟睡之丙○○、甲○○所察覺並離
    開房間觀看，丁○○見狀即奔向先行離開房門之丙○○，甲○○唯恐丁○○對丙○○不利，遂持板凳朝丁○○丟擲，並
    即與丁○○相互扭抱在一起，丁○○此時為求脫身，即呼求
    在屋外把風之乙○○入內協助，乙○○見狀基於共同脫免丁○○逮捕及防護贓物之犯意聯絡，藉由鐵門縫隙入內後，並
    即持屋內類似小椅子之物品（並非乙○○、丁○○所有）朝
    甲○○之頭部等處揮擊，而當場施以強暴行為，致甲○○受
    有頭部創傷併左下巴撕裂傷3公分、前胸挫傷、右上臂瘀傷
    等傷勢（傷害部分，未據告訴），並因此鬆手而未能再繼續
    扭抱住丁○○，其後丁○○復以對丙○○施以掐住頸部之強
    暴方式以命令丙○○打開鐵門便於其及乙○○能順利離去，
    嗣丙○○於打開鐵門後趁隙報警，始經警於屋外當場逮捕丁○○並在其口袋內起出行竊所得之款項7,500元，且於現場
    扣得前述供丁○○、乙○○行竊使用之工具千斤頂1個、老
    虎鉗1支、螺絲起子2支、水管鉗1個、管子鉗1個、斜口鉗1
    個、帆布1張、手套1個等物，惟乙○○則趁隙逃逸。
二、案經甲○○、丙○○訴由台北縣政府警察局板橋分局報請台
    灣板橋地方法院檢察署檢察官偵查起訴。
    理  由
壹、證據能力部分：
一、有關被告警詢自白之任意性：按被告之自白，須非出於強暴
    、脅迫、利誘、詐欺、疲勞訊問、違法羈押或其他不正之方
    法，且與事實相符者，始得採為證據，如果被告之自白，係
    出於不正之方法，並非自由陳述，即其取得自白之程序，已
    非適法，則不問自白內容是否確與事實相符，因其非適法之
    證據，即不能採為判決之基礎，故審理事實之法院，遇有被
    告對於自白提出刑求之抗辯時，或有跡象可以認為被告受有
    刑求，即應先於其他事實而為調查，蓋被告若主張其供認犯
    罪之自白係出於非任意性，則此項辯解能否成立，倘關係公
    平正義之維護及被告利益至鉅，依刑事訴訟法第163 條第2
    項規定，法院應依職權調查之，非可僅憑被告未提出證據供
    法院調查，即逕認其自白非出於非任意性之辯解不能成立（
    最高法院93年度臺上字第2541號、同院89年度臺上字第1456
    號判決意旨參照）。查被告丁○○係於本院審判期日，係指
    稱「（審判長問：對於你在警詢、偵查時檢察官前及本院準
    備程序所言，有何意見？）扭打這部分是警察自己寫的，警
    察問我，我說沒有什麼扭打，我說是他拿東西打過來，我把
    他推開，之後我們一直抱住而已」、「（審判長問：剛剛提
    示之警詢筆錄是否你自由陳述的嗎，警察有無對你做強暴脅
    迫？）因為當時我已經半昏迷狀態在製作筆錄，都是他們說
    有或是沒有，他們講的意思是依照他們的意思而說的，扭打
    也是依照他們意思而說的」、「（審判長問：為何做筆錄時
    為何會昏迷狀態？）因為警察打我」、「一開始警察用水灌
    我，用電電我，用鞋尖踹我胸部，看守所那邊有檢查有證明
    ，有頭部、臉部、胸部及腳與手都受傷，最嚴重是左邊肋骨
    斷掉兩根，也是警察打」等語（本院卷第127 頁、第129 頁
    ），又其於本院95年度聲羈字第516 號聲請羈押事件95年6
    月25日下午9 時48分許訊問時亦曾稱「‧‧‧我全身上下都
    受傷，我想去看醫生」等語（本院前揭卷宗第5 頁參照），
    是其於案發後（95年6 月25日4 時30分許）至本院上開事件
    承辦法官訊問之際，其間確曾受傷無疑，雖被告抗辯其身體
    所受傷勢乃因警察刑求所致，然依被告為警在現場查獲時所
    拍攝之相片內容（偵查卷第37頁），其臉部即流血狀態，且
    神智不清致需由他人攙扶背部、手部始能起身，且於事後在
    警局（板橋分局後埔派出所）拍攝相片時前揭傷勢猶然存在
    （偵查卷第35頁），且其配偶林秋伶又曾於警詢時（95年6
    月25日9 時30分許）在場（見偵查卷第10頁反面），是被告
    抗辯警詢時曾遭刑求一節，尚難信屬真正；然而以被告於遭
    逮捕之際係身上有傷復呈昏迷狀態有如前述，而其起始製作
    警詢筆錄不過距其遭逮捕之際僅有5 個小時左右而已，則其
    當時之神智狀況是否確然回復與常人無異而可正常聽聞問題
    或者清楚應答，要非無疑，因此被告所稱警詢筆錄內容並非
    伊之真意所為各節，即難認為定屬無稽抗辯。則考之上述，
    被告辯稱警詢自白不具任意性而不具證據能力乙節，應可採
    取。
二、次按被告以外之人於審判外之言詞或書面陳述，除法律規定
    者外，不得作為證據，刑事訴訟法第159條第1項定有明文。
    查證人甲○○、丙○○於警詢時所為之陳述，均係被告以外
    之人於審判外之陳述而屬傳聞證據，且經被告辯護人具狀並
    於準備程序時聲明異議，爭執其證據能力（見本院卷第44頁
    、第49頁），是其2人於警詢時之陳述，亦無證據能力。
三、再者，本件辯護人於準備程序中辯稱：證人甲○○、丙○○
    於檢察官偵訊時之供述，未經對質詰問，無證據能力云云。
    惟按檢察官職司追訴犯罪，就審判程序之訴訟構造言，檢察
    官係屬與被告相對立之當事人一方，偵查中被告以外之人所
    為之供述，性質上固均屬傳聞證據，然現階段刑事訴訟法規
    定檢察官代表國家偵查犯罪、實施公訴，必須對於被告之犯
    罪事實負舉證之責，並賦予檢察官傳喚或拘提被告等強制處
    分權，依法亦有訊問被告及證人之權，且被告以外之人如有
    具結能力，應依法具結，此外檢察官尚負有客觀性義務，對
    被告有利情形，亦應予注意。而實務運作時，偵查中檢察官
    向被告以外之人所取得之陳述，原則上均能遵守法律規定，
    不致違法取供，其可信性極高，為兼顧理論與實務，乃於修
    正刑事訴訟法時，增列第159條之1第2項，明定被告以外之
    人於偵查中向檢察官所為陳述，除顯有不可信之情況者外，
    得為證據（最高法院94年度台上字第62 9號判決、94年度台
    上字第913號判決參照）。查本件證人即被害人甲○○、丙○○於檢察官偵查中均已具結擔保其證言之真實性（結文，
    見偵查卷第63頁、第64頁），且其2人均未曾提及檢察官於
    偵訊時有任何以不正方法取供，或渠等之陳述係非出於自己
    之真意等情況，應認並無顯不可信之情形存在，揆諸前揭條
    文規定及最高法院判決要旨，自均得為證據。
四、至於卷附亞東紀念醫院診斷證明書、被害人甲○○出具之贓
    物認領保管單、台北縣政府警察局板橋分局贓證物、扣押物
    品清單、作案工具及贓物之照片、台灣板橋地方法院檢察署
    95年度速偵字第727號聲請簡易判決處刑書各一份等，均屬
    書證，並非供述證據，無傳聞法則之適用，因與本案具有關
    聯性，且均無不法取得情形，自有證據能力。
貳、實體事項：
一、訊據被告丁○○雖坦承確曾夥同乙○○在上開時間進入前揭
    地點行竊並得手等節明白，然矢口否認有前開準強盜犯行，
    辯稱：伊僅係要竊取財物，嗣於得手後，為甲○○夫妻所發
    覺，伊雖欲交還財物，但甲○○夫妻並未收受，嗣經伊將所
    竊財物丟在地上，然甲○○仍對其丟擲圓形板凳，並將伊壓
    在牆角，伊因害怕遂呼叫乙○○進入房屋助其離去，然乙○○進入房屋後持器械毆打甲○○之行為非其預見，且其後伊
    亦未對丙○○有任何暴力行為，伊之所為自不構成準強盜罪
    嫌云云。而辯護人亦為被告辯護稱被告丁○○對於乙○○進
    入屋內後所實施之強暴行為並無認識云云。
二、惟查：
  (一)上揭被告丁○○夥同乙○○攜帶千斤頂、老虎鉗、螺絲起子
    、水管鉗、管子鉗、斜口鉗、帆布、手套等物品，於95年6
    月25日凌晨4 時30分許之夜間，至臺北縣板橋市○○路81號
    「運來彩券行」，撬開該彩券行之鐵門，由乙○○在外守候
    ，被告丁○○則持螺絲起子入內行竊得手等情節，業據被告
    於偵查及本院訊問、準備程序及審理時坦承不諱（偵查卷第
    47 頁 至第48頁、第65頁至66頁及本院卷第24頁、第44頁、
    第80頁、第128 頁至第129 頁，本院95年度聲羈字第516 號
    卷第3 頁至第4 頁），核與被害人甲○○、丙○○於警詢及
    偵查及本院審理時所述之遭竊盜情節相符（偵查卷第14頁至
    第14頁至第17頁、第57頁至第61頁及本院卷第118 頁、第
    119 頁、第121 頁），復有被告丁○○自承供為其等行竊所
    用之作案工具千斤頂、老虎鉗、螺絲起子、水管鉗、管子鉗
    、斜口鉗、帆布、手套等物品（除螺絲起子為2 支外，其餘
    均為1 個）、贓證物扣押物品清單、95年度1 月至6 月日出
    日沒表、贓物認領保管單、竊盜現場臺北縣板橋市○○路81
    號及作案工具、贓物之照片在卷可稽（偵查卷第24頁、第27
    頁至第32頁、第73頁及本院卷第68頁）。顯見被告自白與乙○○共同行竊之事確係屬實，洵堪採信。至於被告丁○○雖
    一度辯稱已將其中行竊所得之7,500 元紙鈔返還被害人甲○○等人，惟證人即被害人丙○○已於偵訊中具結證實「在范
    （按即被告丁○○）的身上搜到7,500 元」乙節清楚（偵查
    卷第59頁），核與卷附前述贓物照片所載「警方於犯嫌身上
    查獲之贓款7500元」情節吻合（偵查卷第38頁參照）。堪信
    被告丁○○辯稱：伊於行竊失風後，曾經欲圖交還所竊紙鈔
    7,500 元予被害人，或甚至於與被害人甲○○扭抱在一起之
    前即已將上開紙鈔丟在地上云云，顯為事後避就情詞，概無
    足取。
  (二)次查，依證人甲○○於偵查中具結證稱「我先看到范（被抓
    到那一位被告），之後我才看到另一名在逃被告」、「‧‧
    ‧他（按指被告丁○○）一直朝向我太太方向雙手揮舞，於
    是我拿起椅子往范身上丟過去，之後我門（應為「們」之誤
    ）二人即扭打在一起」、「（檢察官問：外面那一名被告何
    時進來？）雙方扭打時，范呼叫他進來的」、「（檢察官問
    ：後來外面那一個人進來之後，有無攻擊你？）有，我記得
    我有被桌子、椅子打到‧‧‧」、「我們扭打時‧‧‧其中
    一位被告就衝過去勒住我太太脖子叫她開門，我太太以遙控
    器開門後，其中比較瘦的被告就見狀逃逸，被抓到的是比較
    壯的被告」各節，暨於本院審判時所結證之「我太太第一時
    間發現之後，我從房間出來，我太太大聲喊叫，當時‧‧‧
    視線模糊沒有燈，我看到有人衝向我太太，我就與被告（按
    即被告丁○○，下同）產生肢體上的接觸」、「我們當時裹
    在一起」、「（辯護人問：被告除了與你裹在一起，還叫外
    面的人進來，有無其他暴力行為？）沒有」、「被告叫外面
    的人進來，外面的人進來，拿不明的東西打我頭部，我才覺
    得我被打」、「‧‧‧我只有聽到他叫進來‧‧‧那個人進
    來之後就打我，後來才知道可能是拿旁邊的小椅子打我」、
    「（問：被告應該知道那個人打你嗎？）他應該知道」等情
    （見本院卷第118 頁至第121 頁），核與證人丙○○於偵查
    中具結所述「‧‧‧我先打開我房間門自外面看，看到當天
    被抓到之被告丁○○蹲在我賣公益彩券櫃檯那邊不知道在做
    什麼，後來我大叫一聲，被告丁○○發現我就撲向我‧‧‧
    我先生見狀隨即拿起手邊木椅子打范，二人就互相扭打‧‧
    ‧」、「范就叫另一名共犯被告趕快進來（被告乙○○），
    我要去幫忙我先生時，後來進來的那一個人就進來拿我店內
    折疊式木桌攻擊我先生的頭部‧‧‧」、「其中一個人跑向
    我並面對我勒住我脖子叫我開門」、「（檢察官問：勒住你
    脖子的人是哪一位被告？）是被抓到被告丁○○」、「我就
    開門，當時一片混亂中我先生剛好按到警鈴，她（應為「他
    」之誤）們慌張便往外面跑，我在後面追，我跑出去大約10
    多公尺我就看到巡邏得（應為「的」之誤）警察就大聲喊叫
    ，警方就隨即抓到被告范，另一位往附近巷子逃逸」各情（
    偵查卷第57頁至第59頁）及於本院審判時到場結證所稱「（
    辯護人問：九十五年六月二九日你所經營之彩券行有無發生
    暴力行為？）‧‧‧看到在庭被告與我先生在打架」、「他
    們就是互相扭打到鐵門的角落我不知道是他壓住我先生，或
    是我先生壓住他」、「當時外面的人已經進來打我先生，被
    告與我先生他們已經分開了，他們要叫我開門，所以掐住我
    的脖子」、「是事後叫我先生去開門，我說你們不要打，我
    說好，被告掐住我的脖子我就去開門」、「（檢察官問：被
    告掐住你的脖子有無叫你開門或說何話？）他叫我開門」等
    經過情形大致相符（本院卷第122 頁至第123 頁），即被告
    於偵查中亦不否認其於行竊得手後遭被害人甲○○發覺後，
    被害人甲○○曾朝其丟擲板凳，而伊在甲○○與其發生糾葛
    間，曾告知屋外之乙○○稱伊被打，而乙○○即近來幫伊，
    且持板凳敲甲○○之背後，爾後乙○○並扯被害人丙○○之
    衣領欲命令丙○○開門各語，嗣於本院訊問、準備程序及審
    判期日依舊坦承前開事實明白（偵查卷第66頁至第67頁及本
    院卷第80頁、第126 頁、第128 頁，本院95年度聲羈字第
    516 號卷第3 頁至第4 頁），核其除否認彼有掐住被害人丙○○之行為命令其打開鐵門之行為外，其餘則與上開被害人
    之陳述吻合，參以甲○○亦因此而受有頭部創傷併左下巴撕
    裂傷等傷勢，此有亞東紀念醫院診斷證明書及甲○○於受傷
    後所拍攝之身體受傷照片在卷足佐（偵查卷第25頁、第33頁
    至第34頁），堪信被告丁○○除其否認部分外之其餘自白當
    與事實相符，亦可採信。
  (三)至於被告丁○○雖然否認曾於案發當時為圖脫身離去，而對
    於被害人丙○○施以勒住頸部喝令開門之強暴行為，辯稱伊
    當時與被害人丙○○並無身體接觸，傷害丙○○之人應為乙○○，丙○○應係誤認伊為乙○○云云。然查，證人丙○○
    已於偵訊中明確指認乃被告丁○○勒住渠之脖子並叫渠開門
    無訛（偵查卷第58頁至第59頁），於本院審判期日，復再次
    具結證實上情在卷（本院卷第122 頁至第123 頁），以其既
    為當時身受外力壓制之人，所為感受自甚清晰，乃既於偵、
    審程序迭次指述被告丁○○確實涉有此部分行為，所述當值
    採信。要之，被告丁○○前開辯詞，均無非空言，要不足取
    。不過，證人丙○○雖曾於偵查中及本院審判時指稱被告曾
    於案發之初曾對其撲向前來，並其因阻擋而手部遭打到一拳
    云云（偵查卷第58頁、本院卷第123 頁），然而被告甫遭被
    害人丙○○、甲○○發現之際，雖有雙手揮舞之情形，然其
    目的應不過為先聲奪人而已，且被告在呼救乙○○入屋協助
    脫身之前並無其他暴力行為，與其配偶丙○○間亦未發生何
    事各情，已經證人甲○○證述在卷（本院卷118 頁至第120
    頁、第122 頁），是證人丙○○所述伊因阻擋被告手部曾被
    打到乙節，是否的確，容值可疑；且縱被告於當時確曾因雙
    手揮舞而有觸及丙○○左手部，然觀之證人丙○○已經證實
    其左手並未因此受傷，且嗣後於與甲○○扭抱拉扯之際其本
    身又未對甲○○有何傷害行徑（本院卷第122 頁），足見被
    告當時亦無藉對於擊打丙○○手部資為強暴手段而脫身離去
    之意思，是本件自難認為被告甫遭被害人察覺之際，即有為
    圖脫身，而對丙○○施以揮舞雙手攻擊之強暴脅迫行為，應
    可認定。
  (四)雖然辯護人為被告丁○○辯稱其於遭被害人甲○○以扭抱方
    式裹在一起之際，僅要求乙○○進入屋內救其離去，並非要
    求乙○○入內實施暴力行為云云。然查，被告於案發後遭被
    害人甲○○扭抱拉扯之接觸行為，固係因甲○○為防免其配
    偶丙○○遭被告侵害而主動出擊所致，而難認係被告實施之
    強暴行為（按證人甲○○並於本院審判時證稱：被告並無對
    其毆打或傷害之動作有如前述），惟揆諸被告丁○○當時既
    因遭被害人甲○○以扭抱方式而阻止離去，而有前揭呼救於
    乙○○要求協助之情事，核其目的顯為希望乙○○能夠對於
    被害人甲○○施以令二人身體能夠分離之有效舉止，然以被
    害人甲○○前既不惜以裹抱方式阻止被告丁○○離去，核諸
    常理，就乙○○必當實施對於被害人甲○○身體之強暴舉止
    始能救助被告丁○○脫離被害人甲○○身體控制乙節，此自
    當為求救之被告丁○○事先所得預見；何況此後被告丁○○
    因見前揭處所之鐵門並未完全開啟，致彼與乙○○無法順利
    離去，更對被害人丙○○施以勒住頸部之強暴行為並喝令其
    開門有如前述，尤見被告丁○○與乙○○間，於竊盜行為得
    手後，因為防護贓物、脫免逮捕，而當場所實施之前揭強暴
    之準強盜犯行，彼此間自有犯意之聯絡及行為之分擔無疑。
    是以辯護人此部分辯護情節，亦難相信。
  (五)綜上所述，本案事證明確，被告犯行洵堪認定。
三、被告行為後，其應適用之相關法律已有變更，爰就與本案適
    用有關之條文，比較說明如下：
  (一)刑法第28條規定業經於95年7月1日修正公布，修正前之規定
    為：「二人以上共同實施犯罪之行為者，皆為正犯」，修正
    後之規定為：「二人以上共同實行犯罪之行為者，皆為正犯
    」。本案被告與乙○○就上揭犯行，既有犯意之聯絡及行為
    之分擔，不論依修正前、後刑法第28條規定，均成立共同正
    犯，依刑法第2條第1項前段，自應適用行為時即修正前之刑
    法第28條之規定。
  (二)本件被告犯罪時，刑法第55條規定：「一行為而觸犯數罪名
    者‧‧‧從一重處斷」，而95年7月1日修正公布施行之刑法
    第55條規定：「一行為而觸犯數罪名者，從一重處斷。但不
    得科以較輕罪名所定最輕本刑以下之刑」，修正後關於但書
    之限制，為法理之明文化，非屬法律變更（最高法院95年第
    8 次刑事庭會議參照）。
  (三)綜上，被告丁○○行為後，修正公布之刑法第2 條第1 項規
    定行為後法律有變更者，適用行為時之法律，但行為後之法
    律有利於行為人者，適用最有利於行為人者，是針對刑法修
    正變更之部分，自應就有利或不利於被告之一切相關情狀，
    綜理全部結果而為比較，以定其應適用之法律，且一經定其
    應適用之法律後，即需整體適用之，除法有明文外，不得任
    意割裂適用；次本院綜理被告丁○○所涉上揭犯行之一切相
    關情形，認倘適用修正後刑法之規定，對其並無較為有利之
    情形，是本件自應依刑法第2 條第1 項前段規定，整體適用
    被告行為時即修正前刑法之相關規定處斷。
四、次按本案由乙○○攜帶到場，並供伊與被告丁○○實施竊盜
    犯行所用之千斤頂、老虎鉗、螺絲起子、水管鉗、管子鉗、
    斜口鉗等物品，其全部或一部（前端）均屬鐵製，或者尖銳
    、或者鈍實（照片，見偵查卷第28頁），其中千斤頂更係被
    告及乙○○資以頂開鐵門使用、而螺絲起子又足以撬開抽屜
    ，如經刺擊或揮擊人身，客觀上對於人之生命、身體均將造
    成傷害，是上開物品，是上開物品，均屬刑法第321 條第1
    項第3 款之兇器，委無足疑。乃被告丁○○於95年6 月25日
    凌晨4 時30分許之夜間，攜帶前揭兇器至上開處所行竊，並
    於竊盜得手後，當場為防護贓物、脫免逮捕而施以前開強暴
    行徑，係犯刑法第329條之準強盜罪，並有同法第321條第1
    項第1款、第3款情形，應依刑法第330條第1項之規定論處。
    被告與已成年之乙○○就上揭犯行，有犯意聯絡及行為分擔
    ，為共同正犯。此外，被告及其共同正犯乙○○為防護贓物
    、脫免逮捕，而有分別實施對於被害人甲○○、丙○○（乃
    不同法益）之各該強暴行為，然其所為既係持續本於同一準
    強盜舉止，應依想像競合犯之規定論以一罪。爰審酌被告年
    輕力壯，不思循工作正途賺取財物，且於竊得財物後為防護
    贓物脫免逮捕，竟與乙○○分別對於被害人甲○○、丙○○
    施加暴力，危害社會治安甚鉅，並使被害人身心嚴重受創，
    以及其犯罪後態度等一切情狀，量處有期徒刑7 年2 月。又
    扣案之千斤頂1 個、老虎鉗1 支、螺絲起子2 支、水管鉗1
    個、管子鉗1 個、斜口鉗1 個、帆布1 張、手套1 個均為共
    犯乙○○所有，攜至現場為供實施竊盜犯行所用之物，此經
    被告於偵、審中迭次供承明白（偵查卷偵查卷第47頁、第65
    頁至第66頁、本院95年度聲羈字第516 號卷第3 頁至第4 頁
    、本院卷第24頁、第80頁、第125 頁），爰併予宣告沒收。
五、又被告既經本院依刑法第329 條規定論以準強盜罪，並以有
    刑法第321 條第1 項第1 款、第3 款之情形，適用第330 條
    第1 項之規定，按加重強盜罪處刑，是被告丁○○本次原犯
    之竊盜行為，因施用強暴之結果，在法律上已視為強盜，縱
    其曾在95年6 月7 日凌晨曾因竊盜，經本院另於95年8 月15
    日以95年度易字第1249號判決以其涉有連續攜帶凶器毀壞門
    扇竊盜罪嫌而判處有期徒刑9 月（上開案件判決書附卷，又
    前述案件現上訴二審中），然因前述案件與本件所犯已非同
    一罪名，彼此間自無刑法修正前之連續犯裁判上一罪之關係
    ，合此說明。
據上論斷，應依刑事訴訟法第299條第1項前段、（修正前）刑法
第28條、刑法第330條第1項、第329條、第55條，判決如主文。
本案經檢察官朱學瑛到庭執行職務。
中    華    民    國    95    年    11    月    17    日
                  刑事第三庭  審判長法  官  陳忠行
                                    法  官  廖怡貞
                                    法  官  蕭胤瑮
上列正本證明與原本無異。
如不服本判決，應於判決送達後十日內向本院提出上訴狀（應附
繕本），上訴於臺灣高等法院。
                                    書記官  黃炎煌
中    華    民    國    95    年    11    月    20    日
附錄本判決論罪科刑法條：
刑法第三百二十九條
竊盜或搶奪，因防護贓物、脫免逮捕或湮滅罪證而當場施以強暴
、脅迫者、以強盜論。
刑法第三百三十條：
犯強盜罪而有第三百二十一條第一項各款情形之一者，處七年以
上有期徒刑。
前項之未遂犯罰之。


司法院資訊處製作；財團法人民間司法改革基金會備份。
